臺灣基隆地方法院刑事判決　　　　　　　　　　　　　　九十一年度交訴字第七號
　　公　訴　人　臺灣基隆地方法院檢察署檢察官
　　被　　　告　乙○○
右列被告因公共危險等案件，經檢察官提起公訴（九十一年度偵字第四六二號），本
院判決如左：
    主      文
乙○○攜帶兇器竊盜，處有期徒刑陸月，如易科罰金，以參佰元折算壹日，作案用之
活動扳手壹支，沒收之；又服用酒類，不能安全駕駛動力交通工具而駕駛，處有期徒
刑陸月，如易科罰金，以參佰元折算壹日。應執行有期徒刑拾壹月，如易科罰金，以
參佰元折算壹日，作案用之活動扳手壹支，沒收之。
    事      實
一、乙○○前曾於民國九十年間，因飲用酒類不能安全駕駛動力交通工具而駕駛，經
    臺灣臺北地方法院於九十一年二月六日，以九十一年度店交簡字第一五八號判處
    有期徒刑三月（非累犯）；乙○○所有車輛之前後車牌二面，亦因前開酒後駕車
    事件，而經主管機關吊扣在案。乙○○為謀於車牌經主管機關吊扣之期間，能繼
    續駕駛其所有之前揭車輛，竟於九十年九月二十五日，在臺北縣瑞芳鎮○○○○
    路一號附近，以其所有客觀上足以致人死傷之活動扳手乙支，竊取懸掛於丙○○
    所有車牌號碼ＩＦ─八九００號自用小貨車上之前後車牌二面，得手後，並將之
    懸掛於自己之前揭車輛上以供己使用。乙○○偶於九十一年一月二十六日下午三
    、四時許，在基隆市○○○路之不詳朋友住處，與友人飲酒談天，至同日下午五
    時許欲離開該地返回其住處時，已處於酒後不能安全駕駛動力交通工具之狀態，
    詎其復另起犯意，明知酒精性飲料會導致反應遲鈍，酒後駕車有發生車禍之可能
    性，仍駕駛其所有並經懸掛前揭ＩＦ─八九００號車牌之車輛，沿瑞八公路由
    魚坑往和平島方向行駛，嗣於同日下午五時二十分許，在基隆市○○○○○路路
    口，與甲○○所騎乘之ＧＰＰ─六四五號機車發生碰撞（甲○○並未受有身體上
    之傷害），並經到場處理之員警測得其呼氣酒精濃度值高達每公升一．０三毫克
    。
二、案經臺北縣政府警察局瑞芳分局報請臺灣基隆地方法院檢察署檢察官偵查起訴。
    理      由
一、右揭事實，業據被告乙○○坦承不諱，核與被害人丙○○、甲○○指述之情節相
    符，且有呼氣酒精濃度值檢測單、測試觀察紀錄表、臺北縣政府警察局舉發違反
    道路交通管理通知單、道路交通事故調查報告表、車籍作業系統查詢認可資料及
    臺北縣警察局贓物認領保管單各乙件及照片四幀附卷可憑，堪認被告自白與事實
    相符，足以採信。本件事證明確，被告攜帶兇器竊盜、服用酒類不能安全駕駛動
    力交通工具而駕駛之犯行，洵堪認定。
二、按刑法三百二十一條第一項第三款之攜帶兇器竊盜罪，係以行為人攜帶兇器為其
    加重要件，又此所謂之「兇器」，其種類並無限制，凡客觀上足以對人之生命、
    身體安全構成威脅，而具有危險性之兇器，均足當之，且祇須行竊時攜帶此種具
    有危險性之兇器為已足，並不以攜帶之初即有行兇之意圖為必要（最高法院七十
    九年臺上字第五二五三號判例可資參照）。查被告行竊時所攜帶之活動扳手乙支
    ，客觀上對人之生命、身體安全均足以構成威脅，為刑法第三百二十一條第一項
    第三款之兇器無訛。核被告所為，係犯刑法第一百八十五條之三之飲用酒類致不
    能安全駕駛動力交通工具而駕駛罪、刑法第三百二十一條第一項第三款之攜帶兇
    器竊盜罪。被告所犯前開二罪間，犯意各別，行為互殊，應予分論併罰。爰審酌
    被告前因酒後駕車而經主管機關吊扣車牌在案，仍不知惕勵己行，為圖能繼續駕
    駛，竟以竊取他人車牌後懸掛於自己車上之方式，規避主管機關處罰之實質內容
    ，且其明知酒後駕車在道路上行駛，對一般往來之公眾及駕駛人自身，均具有高
    度之危險性，其前次已因酒後駕車而有案在身，本次復執意為酒後駕車之行為，
    既漠視自身之安危，更枉顧公眾之安全，惟慮及其犯後坦承犯行、頗知悔悟、態
    度良好等一切情狀，分別量處如主文所示之刑，以示懲儆，併諭知易科罰金之折
    算標準及定其應執行之刑。末查，被告持以竊取前揭車牌之活動扳手乙支，為被
    告所有供犯罪所用之物，迭據被告自陳在卷，雖前揭扳手未據扣案，然自被告於
    本院審理時陳稱：前揭扳手現仍在伊家裡之車上等語觀之，足徵前揭扳手並未滅
    失，爰併依刑法第三十八條第一項第二款之規定為沒收之諭知。
三、被告前雖曾因酒後駕車案件經臺灣臺北地方法院於九十一年二月六日，以九十一
    年度店交簡字第一一四四九號判處有期徒刑三月，然查被告本次之酒後駕車犯行
    ，純係臨時起意而突然施為，其前次酒後駕車之際，並未有日後復行飲用酒類後
    駕駛動力交通工具之犯意等事實，業據被告陳明在卷（詳見本院九十一年三月二
    十八日之訊問筆錄），足徵本案與前案並無連續犯之裁判上一罪關係，是此部分
    既經檢察官提起公訴，本院自應依法審理，併予說明。
據上論斷，應依刑事訴訟法第二百九十九條第一項，刑法第一百八十五條之三、第三
百二十一條第一項第三款、第四十一條第一項前段、第三十八條第一項第二款，罰金
罰鍰提高標準條例第二條，判決如主文。
本案經檢察官吳佳齡到庭執行職務。
中      華      民      國      九十一    年      四    月    二十六    日
                                臺灣基隆地方法院交通法庭
                                  審判長  法  官  陳志祥
                                          法  官  齊  潔
                                          法  官  王慧惠
右正本證明與原本無異。
對於本件判決如有不服，應於收受送達後十日內，向本院提出上訴書狀，上訴於臺灣
高等法院，並按他造當事人之人數附具繕本。
                                          書記官  陳俊德
中      華      民      國      九十一    年      五    月    一        日
附錄論罪法條
刑法第一百八十五條之三：
服用毒品、麻醉藥品、酒類或其他相類之物，不能安全駕駛動力交通工具而駕駛者，
處一年以下有期徒刑、拘役或三萬元以下罰金。
刑法第三百二十一條第一項第三款：
犯竊盜罪而有左列情形之一者，處六月以上五年以下有期徒刑：
三、攜帶兇器而犯之者。
